【裁判字號】    90,易,2396
【裁判日期】    901005
【裁判案由】    毒品危害防制條例
【裁判全文】
臺灣板橋地方法院刑事判決                          九十年度易字第二三九六號
    公  訴  人  臺灣板橋地方法院檢察署檢察官
    被      告  甲○○
右列被告因違反毒品危害防制條例案件，經檢察官聲請簡易判決處刑（八十九年度偵
字第七二五七號），本院認宜改依通常訴訟程序審理，判決如左：
    主  文
甲○○連續施用第二級毒品，處有期徒刑壹年，扣案之第二級毒品安非他命壹小包（
淨重零點零壹公克）沒收銷燬之。
其餘被訴部分無罪。
    事  實
一、被告甲○○前因施用毒品案件，經本院以八十七年度毒偵字第四九一、一一三二
    號先後裁定送觀察、勒戒後，均認無繼續施用毒品之傾向，經台灣板橋地方法院
    檢察署檢察官分別於八十七年七月二十日以八十七年度偵字第一三三八三號、同
    年九月十一日以八十七年度偵字第一六四九八號處分不起訴。又因施用第二級毒
    品案件，經本院以八十八年度毒聲字第三七六四裁定送強制戒治，於八十八年八
    月七日出所，甫於八十九年一月七日保護管束期滿，並經本院於八十九年八月十
    五日以八十九年度易字第一一八一號判處有期徒刑四月。詎仍不知悔改，另行基
    於施用第二級毒品安非他命之概括犯意，自八十九年十月二十三日左右起至同年
    十一月十六日十八時許，連續多次在台北縣新莊市○○路三二六號八樓住處施用
    第二級毒品安非他命，為警於八十九年十一月十七日五時二十分許在上開住處查
    獲，並扣得第二級毒品安非他命淨重零點零一公克，再度經本院以九十年度毒聲
    字第六一五號裁定送強制戒治中。
二、案經台北縣警察局永和分局移送台灣板橋地方法院檢察署檢察官偵查聲請以簡易
    判決處刑，本院改依通常程序審理。
    理  由
甲、有罪部分
一、訊據被告甲○○對於右揭事實坦白承認，且被告為警查獲時採取之尿液，經送臺
    北縣政府衛生局檢驗結果，呈安非他命陽性反應，有台北縣衛生局八十九年十二
    月十五日函送之臺灣檢驗科技股份有限公司八十九年十二月七日濫用藥物尿液檢
    驗報告書各一紙在卷可憑，是被告自白與事實相符，應堪採信。此外，復有第二
    級毒品安非他命淨重零點零一公克扣案可資佐證，台灣板橋地方法院檢察署檢察
    官不起訴處分書二紙、本院九十年度毒聲字第六一五號裁定書一紙及台灣高等法
    院被告全國前案紀錄表一份在卷可稽。本件事證明確，被告犯行，應堪認定，應
    依法論科。
二、核被告所為，係犯毒品危害防制條例第十條第二項之罪。其持有毒品之低度行為
    ，已為其施用之高度行為所吸收，不另論擬。被告所為數行為，時間緊接，所犯
    罪名相同，顯係出於概括犯意為之，為連續犯，應依刑法第五十六條之規定以一
    罪論，並加重其刑。又被告自八十九年十月二十三日起連續多次施用第二級毒品
    安非他命之犯行部分，公訴人雖未起訴，惟與前揭有罪部分有連續犯之裁判上一
    罪之關係，為起訴效力所及，本院自得一併審理。爰審酌被告前有多次施用毒品
    之犯行，仍不能知所警惕，一再施用毒品而不知悔改，顯見有與外界社會不良誘
    惑隔離之必要，及其犯罪之動機、目的、所生之危害、本院審理時始承認犯行等
    一切情狀，量處如主文所示之刑，以示懲儆。又扣案之第二級毒品安非他命淨重
    零點零一公克，為第二級毒品，不問屬於犯人與否，應依毒品危害防制條例第十
    八條第一項前段沒收銷燬之。
乙、無罪部分
一、公訴意旨另以：被告甲○○於上揭時地為警查獲時，另扣得非法持有第一級毒品
    海洛因淨重零點二公克，因認被告另犯毒品危害防治條例第十一條第一項之持有
    第一級毒品罪嫌等語。
二、按犯罪事實應依證據認定之，無證據不得推定其犯罪事實。又不能證明被告犯罪
    者，應諭知無罪之判決，刑事訴訟法第一百五十四條、第三百零一條第一項前段
    分別定有明文。而認定不利於被告之事實，須依積極證據，茍積極證據不足為不
    利於被告事實之認定時，即應為有利於被告之認定，更不必有何有利之證據，有
    最高法院三十年上字第八一六號判例可資參照。
三、經查，上開扣得之海洛因一小包，經送檢驗結果，送驗白粉未發現毒品成分，淨
    重零點零二公克（包裝重零點一九公克），此有法務部調查局八十九年十二月十
    一日八九（陸）一字第八九一八七八二四號鑑定通知書一紙在卷可憑，是扣案之
    白色粉末一小包，並非第一級毒品海洛因。此外，又查無其他積極證據足以證明
    公訴人所指之犯行，不能證明被告有持有第一級毒品海洛因之犯行，此部分自應
    諭知被告無罪之判決。
據上論斷，應依刑事訴訟法第四百五十二條，第二百九十九條第一項前段、第三百零
一條第一項，毒品危害防制條例第十條第二項、第十八條第一項前段，刑法第十一條
前段、第五十六條，判決如主文。
本案經檢察官吳宗光到庭執行職務
中      華      民      國    九十      年      十      月      五      日
                              臺灣板橋地方法院刑事第二庭
                                  法  官  楊  晉  佳
右正本證明與原本無異。
如不服本判決，應於判決送達後十日內，向本院提出上訴狀。
                                  書記官  邱  美  龍
中      華      民      國    九十      年      十      月      五      日
附錄本案論科刑法條全文：
毒品危害防制條例第十條：
施用第一級毒品者，處六月以上五年以下有期徒刑。
施用第二級毒品者，處三年以下有期徒刑。
毒品危害防制條例第十八條：
查獲之毒品及專供製造或施用毒品之器具，不問屬於犯人與否，均沒收銷燬之。但合
於醫藥或研究之用者，得不予銷燬。
前項合於醫藥或研究用毒品或器具之管理辦法，由法務部會同行政院衛生署定之。


司法院資訊處製作；財團法人民間司法改革基金會備份。
